臺灣彰化地方法院刑事判決　　　　　　　　　　　　九十三年度簡上字第一三九號
　　公　訴　人　臺灣彰化地方法院檢察署檢察官
　　上　訴　人
　　即　被　告　乙○○
右列上訴人因違反電子遊戲場業管理條例等案件，不服本院九十三年度彰簡字第八七
三號中華民國九十三年十一月十二日第一審判決（原聲請簡易判決處刑案號：九十三
年度偵字第七七０九號），本院管轄第二審合議庭判決如左︰
    主  文
上訴駁回。
    事實及理由
一、本案經本院審理結果，認第一審判決認事用法及量刑均無不當，應予維持，並引
    用第一審判決書記載之事實、證據及理由（如附件，惟原第一審判決書主文欄第
    一、二行應更正為「．．．不得經營電子遊戲【場業】之規定，處．．．」）。
二、上訴人即被告乙○○於本院審理時雖矢口否認有何經營電子遊戲場業及賭博之犯
    行，並辯稱：伊並無以上開電動機具營業，且該電動機具於為警查獲時係置於牆
    角，又未插電，故該電動機具並非供不特定人賭玩云云。惟查：右揭犯罪事實業
    據被告於警詢及偵查中坦承不諱，並供稱：警方於九十三年十月十日十五時，在
    彰化縣鹿港鎮頭崙巷十六號雜貨店內，查獲之電子遊戲機虎豹王二代等電子遊戲
    機四臺，是我所有，供不特定人投幣玩賭。客人每投一枚新台幣（以下同）十元
    硬幣可得十分，下注後按啟動鍵，押中後有一至五十倍不等之獎金，贏後可由退
    幣口退幣，該四台電子賭博機具之擺設地點是供不特定人進出，並供不特人使用
    等語，且證人即查獲之員警甲○○亦到庭證稱：本件係因民眾檢舉，說在乙○○
    所開設雜貨店的後方有擺設四台電子遊戲機，所以我們才去查，我們去查時，從
    雜貨店的窗戶就可以看到機台，而這些機台都有插上電源，當時乙○○有在現場
    ，現場照片是當天拍攝的，照片上的電源都是機台的電線，都一直插著；被告的
    警訊筆錄是依照被告的意思所記載等語；再者，本案為警查獲當時，現場雖無賭
    客，惟該機臺有插電，扣案之七百二十元是在機臺內查獲，足徵被告於警訊、偵
    查中之自白，符合實情。又被告擺設電子遊戲機具之處所，依現場圖觀之及證人
    甲○○所證述，係不特定人可得隨時出入之場所，被告於該址擺設之電子遊戲機
    具係提供不特定多數人把玩，則該址自屬公眾得出入之場所無訛。是以，被告於
    本院審理時所辯，顯係事後卸責之詞，不足採信，此外復有電子遊戲機具虎豹王
    二代、金鋰童小瑪琍、超級鑽石小瑪琍、ＮＢＡ小瑪琍各一台及賭資七百二十元
    扣案可資佐證，暨現場照片六幀附卷可稽，故本件被告未依電子遊戲場業管理條
    例規定辦理營利事業登記，擺設賭博性電動機具供人賭博之事證已臻明確，犯行
    堪予認定。而被告前於八十五、八十六年間，均因賭博案件，分別經本院判處罰
    金八千元、六千元確定，此有台灣彰化地方法院檢察署刑案資料查註紀錄表在卷
    可稽，原審判決據以論罪科刑，判處有期徒刑四月，並諭知易科罰金之折算標準
    ，核無不當，被告之上訴為無理由，應予駁回。
據上論斷，應依刑事訴訟法第四百五十五條之一第一項、第三項、第三百六十八條、
第三百七十三條，判決如主文。
本案經檢察官賴志盛到庭執行職務。
中      華      民      國    九十三    年     十二     月    三十一    日
                                臺灣彰化地方法院刑事第二庭
                                    審判長法官  石  馨  文
                                    法      官  王  義  閔
                              法      官  郭  麗  萍
右正本證明與原本無異。
本件不得上訴。
                                    法院書記官  梁  高  賓
中      華      民      國    九十四    年       一     月      三      日
